

AGOKOLI FUBBI

A propos de moi

En tant qu'ingénieur polyvalent, je me distingue par ma capacité à occuper divers rôles clés dans l'industrie de la construction. Je peux gérer des projets sur site en tant que conducteur de travaux, réaliser des études de prix et devis, et m'occuper du dimensionnement des routes et bâtiments. Ma maîtrise des logiciels d'architecture me permet également de concevoir des plans en 2D et 3D avec précision. Mon expertise diversifiée me permet de répondre efficacement aux exigences complexes des projets, de la conception à la réalisation. Mon objectif principal reste de contribuer au développement d'infrastructures clés, en veillant toujours à l'atteinte des objectifs financiers et opérationnels grâce à une gestion rigoureuse du chantier, du personnel et des budgets.

- +229 62522384
- fubbiagokoli@gmail.com
- O AKPAKPA

Langue

- English
- Français
- Goun

Expertise

- Maîtrise des concepts avancés de conception structurelle
- Maîtrise de l'utilisation de logiciels spécialisés(ARCHICARD AUTOCARD ; CBS; ROBOT etc)
- Maîtrise de la modélisation structurelle,
- Etc.....

Experience

Stage académique en Genie civil au sein de l'entreprise ABGP (construction d'un bâtiment locatif R+2) suivi et contrôle 2020 - 2021

Stage académique en Genie civil au sein de l'entreprise SETCA (construction d'un bâtiment R+5) suivi et contrôle 2021-2022

Stage académique en Genie civil au sein du Groupement des bureaux d'études TAEP/HAS ENGINEERING (Travaux de la route Rocade de Porto/Novo section 1) suivie et contrôle

Stage académique en Genie civil au sein du Ministère du Cadre de Vie (construction d'un bâtiment pour loger INF R+4) suivi et controle 2022

Stage académique en Genie civil au seins de l'entreprise GRACE DIVINE BTP (Suivi des travaux de construction) 2023

Stage académique en Genie civil au seins de l'entreprise ACEP (Assistant ingenieur et contrôle des travaux de construction de la route allant du carrefour ARCONVILLE jusqu'au carrefour satellite)
2024

Education

2009-2010 CEP
 2015-2016 BEPC
 2018-2020 BAC Série C

2022-2023 Licence en Genie Civil

2023-2024 Master I Bâtiment et ouvrage d'art

2024 Master II

2024 Ingénieur genie civil option Bâtiment et

Ouvrage d'art

Université: Ecole Superieure de Genie Civil VERECHAGUINE A.K.

Résumé des compétences

Processus de conception

78 %

Gestion de projet

81 %